臺灣高等法院臺中分院刑事裁定　　　　 96年度交抗字第841號
抗　告　人
即受處分人　甲○○
上列抗告人因違反道路交通管理處罰條例聲明異議案件，不服臺
灣臺中地方法院中華民國九十六年七月三十一日所為裁定（九十
六年度交聲字第六六六號）提起抗告，本院裁定如下:
    主  文
抗告駁回。
    理  由
一、交通部公路總局臺中區監理所臺中市監理站（以下簡稱原處
    分機關）原處分意旨係以：抗告人即受處分人甲○○（下稱
    抗告人）於民國九十六年四月十一日晚上十時十六分許，騎
    乘車號YJZ－931號機車延臺中市○○路直行，於行經五權路
    與育才北路口時闖紅燈，經臺中市警察局第二分局育才派出
    所以中市警交字第 GD0I21461號舉發違反道路交通管理事件
    通知單當場舉發，抗告人提出申訴，該所經查違規屬實，遂
    於九十六年六月二十三日以裁監稽違字第裁 61－GD0I21461
    號裁決書，裁處抗告人違反道路交通管理處罰條例第五十三
    條第一項之規定，處罰鍰新臺幣（下同）二千七百元，逾期
    則依統一裁罰基準表裁處罰鍰四千五百元，並依道路交通管
    理處罰條例第六十三條規定記違規點數三點，於法並無不合
    等語。
二、抗告意旨則以：抗告人並未隨身攜帶相機，故無法對於未闖
    紅燈之事實照相存證，衡諸常情，一般人亦不會於通過紅綠
    燈時先行照相證明自己未闖紅燈，故員警應負起抗告人確有
    違規事實之舉證責任，且員警當時態度不佳，堅持開單，亦
    恫嚇抗告人若不簽收，要加開第二張罰單。抗告人之生活、
    工作皆因此事件而受影響，豈能因執法人員之疏失而致人民
    受苦之理等語。
三、按汽車駕駛人，行經有燈光號誌管制之交岔路口闖紅燈者，
    處新臺幣一千八百元以上五千四百元以下罰鍰，並記違規點
    數三點；汽車行駛至交岔路口，其行進、轉彎，應遵守燈光
    號誌，道路交通管理處罰條例第五十三條第一項、第六十三
    條第一項第三款與道路交通安全規則第一百零二條第一項第
    一款分別定有明文。經查：抗告人有於九十六年四月十一日
    晚上十時十六分許，騎乘車號YJZ－931號機車延臺中市○○
    路直行行經五權路與育才北路口等情，為抗告人所自承。而
    抗告人騎乘機車行經上開交岔路口時，有闖紅燈之違規行為
    ，臺中市警察局第二分局育才派出所警員在距離該交岔路口
    約二十公尺處，在清楚掌控車流狀況及號誌之情形下，親眼
    目睹抗告人違規當時號誌已完全轉換為紅燈，因而予以攔查
    ，並以中市警交字第GD0I214611號舉發違反道路交通管理事
    件通知單當場舉發等情，亦有臺中市警察局第二分局九十六
    年六月一日中分二警交字第0960014324號函一份、舉發違反
    道路交通管理事件通知單影本一份在卷可稽。且衡以交通員
    警掣單舉發違反道路交通管理處罰條例所列之違規事實，本
    質上為行政處分，係公務員基於職務上權力，依法就特定之
    具體事件所為具公法上效果之單方行政行為，基於公務員為
    公法上行為具有公信力之原則，該行政處分當可被推定為真
    正，使執勤員警得當機處分，以達其維護交通秩序、安全之
    行政目的。而本件執勤警員與抗告人素不相識，亦無宿怨，
    當無故為誣攀之理。又本院亦查無任何證據足資證明執勤警
    員有捏造事實、違法取締之情事，則執勤警員本其維護交通
    秩序、安全職責所為之當場舉發，自應受到合法、正確之推
    定。而抗告人復無法提出任何對其有利之證據供本院參酌，
    其否認違規之情，自不足採。是抗告人於上開時地確有闖紅
    燈之情，堪以認定。至抗告人抗告意旨另提及有報導本案情
    形要由警員負責找違規人之違規證據云云，然每一交通聲明
    異議之案情不同，自無法空言比附援引，併此敘明。
四、復按行為人有本條例之情形者，應填製舉發違反道路交通管
    理事件通知單，並於被通知人欄予以勾記，其通知聯依下列
    規定辦理：當場舉發者，應填記駕駛人或行為人姓名、性別
    、出生年月日、地址、身分證統一號碼及車主姓名、地址、
    車牌號碼、車輛種類。被查獲之駕駛人或行為人為受處分人
    時，應將該通知單填記後交付該行為人簽名或蓋章收受之；
    拒絕簽章者，並記明其事由，視為已收受。違反道路交通管
    理事件統一裁罰標準及處理細則第十一條第一項第一款定有
    明文。本件抗告人當場否認違規事實，並對舉發違反道路交
    通管理事件通知單拒絕簽章，依前開規定視為已收受該違規
    通知單，即應依行為時道路交通管理處罰條例第五十三條及
    第六十三條第一項第三款規定，處以一千八百元以上五千四
    百元以下罰鍰，並記違規點數三點。是以本件原處分機關援
    引上揭規定，裁處抗告人罰鍰裁處罰鍰二千七百元整，逾期
    則依統一裁罰基準表裁處罰鍰四千五百元，並記違規點數三
    點，並無不當。原審以抗告人異議無理由而駁回其異議，自
    無不妥。抗告人抗告意旨仍執前詞，指摘原裁定不當，並無
    理由，應予駁回。
據上論斷，應依道路交通案件處理辦法第二十六條，刑事訴訟法
第四百十二條，裁定如主文。
中　　華　　民　　國　　96　　年　　10　　月　　9 　　日
        　　刑事第八庭    審判長法　官  羅  得  村
　　　　　　　　　　　　　　    法　官  劉  榮  服
　　　　　　　　　　　　　　　  法　官  張  靜  琪
上列正本證明與原本無異。
不得再抗告。
                                書記官  陳  俞  豪
中　　華　　民　　國　　96　　年　　10　　月　　9 　　日
